【裁判字號】    97,上訴,118
【裁判日期】    970313
【裁判案由】    違反毒品危害防制條例
【裁判全文】
臺灣高等法院高雄分院刑事判決         97年度上訴字第118號
上  訴  人
即  被  告  乙○○
                    押)
選任辯護人  秦德進律師
            洪世崇律師
上列上訴人因違反毒品危害防制條例案件，不服臺灣高雄地方法
院96年度訴字第3459號中華民國96年12月14日第一審判決（起訴
案號：臺灣高雄地方法院檢察署96年度偵字第14908 號），提起
上訴，本院判決如下：
    主  文
上訴駁回。
    事  實
一、乙○○（綽號「小亮」及「阿良」）前於民國95年間因犯持
    有第二級毒品罪，經台灣高雄地方法院以95年度簡字第4865
    號判處有期徒刑3 月確定，於95年12月21日易科罰金執行完
    畢。
二、詎其仍未警惕，明知MDMA（俗稱「搖頭丸」）屬第二級毒品
    ，依法不得持有、施用及販賣；愷他命（俗稱「K 他命」）
    、硝甲西泮（俗稱「一粒眠」）則均屬第三級毒品，依法不
    得販賣，竟基於意圖營利販賣第二、三級毒品之犯意，於96
    年5 月2 日晚間8 時許，在高雄市○○區○○路與前金一街
    之路口處，以總價3 萬元之對價，向綽號「冷仔」之真實姓
    名年籍不詳成年男子，一次販入第二級毒品MDMA共70顆、第
    三級毒品愷他命2 包（略多於編號9 、10所示之愷他命）、
    第三級毒品硝甲西泮180 餘顆後，除其中少量之愷他命及硝
    甲西泮供其自行施用完畢外，於96年5 月20日下午1 時50分
    許（起訴書誤載為1 時許），吳弦峻透過不詳友人介紹，以
    門號0000000000號行動電話，與乙○○所有之門號000000
    0000號行動電話聯絡，約定以400 元之對價向乙○○購買10
    顆硝甲西泮，2 人達成合意後，乙○○即於同日下午2 時19
    分許，依約在上開海寶餐廳附近，交付10顆硝甲西泮予吳弦
    峻，並當場收取現金400 元，賣出前揭毒品而賺取差額。
三、嗣於同日晚間11時15分許，乙○○因在上開自強路與前金一
    街之路口處之超商前徘徊，經警認其形跡可疑而上前盤查，
    乙○○於拿取證件時，不慎將其所有藏放褲袋內之1 包MDMA
    （內裝如附表編號1 所示4 顆黃色錠劑MDMA）掉落，經警以
    持有毒品之現行犯加以逮捕，當場扣得上開MDMA1 包（4 顆
    ），並將乙○○雙手銬上手銬後，乙○○因掙扎逃跑而跌倒
    受傷。旋為警經乙○○同意搜索其位於高雄市前金區○○○
    街19號4 樓之租屋處，復扣得其所有於前揭時、地，為販賣
    而一次販入如附表編號2 至8 所示之MDMA共66顆、編號9 至
    10所示之愷他命2 包（即購入後少量為其施用之剩餘，毛重
    合計51.6公克，驗餘合計淨重50.159公克）、編號11所示之
    第三級毒品硝甲西泮共174 顆（即購入後扣除少量為其施用
    及販賣予吳弦峻之剩餘）、供分裝、秤重毒品以販賣之用如
    編號12所示之電子磅秤1 臺、編號14所示之空夾鏈袋150 個
    ，及連絡販賣毒品所用如編號13所示之NOKIA 牌行動電話1
    支（序號000000000000000 號，含其所有門號000000 0000
    號易付卡1 張），循線查獲上情。
四、案經高雄市政府警察局保安大隊移送臺灣高雄地方法院檢察
    署檢察官偵查起訴。
    理  由
壹、證據能力部分：
一、按「搜索，經受搜索人出於自願性同意者，得不使用搜索票
    。但執行人員應出示證件，並將其同意之意旨記載於筆錄」
    ，刑事訴訟法第131 條之1 定有明文。本件被告乙○○因在
    超商前徘徊，經警認其形跡可疑而上前盤查，於拿取證件時
    ，不慎將藏放褲袋內MDMA掉落，經警以持有毒品之現行犯加
    以逮捕，當場扣得上開MDMA，並將其雙手銬上手銬後，仍欲
    逃跑，因掙扎而跌倒受傷。嗣經警得其同意搜索其上址租屋
    處，扣得如附表編號2 至14所示之毒品等物，業據證人即查
    獲本件之員警胡斌（原名胡滄濱）於原審審理中到庭證述明
    確（原審法院卷第81至89頁），核與被告於警詢中供述相符
    （警卷第2 頁）。被告於檢察官偵查中復供稱：「（下巴的
    傷如何來？）自己跌倒的。」，「（96年5 月20日晚上11時
    15分在高市○○○路與前金一街口被查獲持有搖頭丸4 顆？
    ）是。」，「（是否同意並帶同警方至你前金一街住處搜索
    ？）是。」（見96年度偵字第14908 號偵查卷第9 頁），已
    經自承自願帶同警方至其住處搜索，復有搜索扣押筆錄1 份
    、搜索過程照片12幀、及載明：「本人乙○○出於自願，同
    意高雄市政府警察局保安大隊特勤中隊人員，於民國96年5
    月20日23時23分起，搜索本人之高雄市前金區○○○街19號
    4F－2 ，執行搜索人員沒有施以強暴脅迫、詐欺或其他不正
    之方法，使本人同意」、「本人之精神狀態、理解能力均正
    常」等文字，並由被告在其上親簽姓名及捺指印之「自願同
    意搜索筆錄」1 份附卷可稽（警卷第15、20、30至34頁）。
    辯護人雖稱被告係因遭警施暴始同意搜索，其同意並非出於
    自願等語，惟被告本人自警詢、偵查、羈押訊問乃至原審法
    院準備程序，從未表示該同意搜索非出於自願，且經原審法
    院依辯護人聲請調閱臺灣高雄看守所收容人入所前受傷患病
    經過自述登記簿，自述「我於96年5 月18日在高雄中正路上
    騎機車自行跌倒，由路人送往大同醫院，經醫生診斷多處瘀
    傷及挫傷，無住院、無服藥、無醫生證明」等語；所載「受
    傷患病現狀」為全身多處挫傷；其後圖示則記載身體正面多
    處瘀傷、挫傷，至身體左、右側及背面均無明顯外傷等語（
    原審法院卷第60頁正、反面），而觀諸警卷所附傷勢照片所
    示：被告所受傷勢均為擦、挫傷，受傷部位則分布在下顎、
    左右手腕、左右手肘及腹部（1 處挫傷）、左腿膝蓋外側，
    核與被告於警詢中供述及證人胡斌前開證述因戴上手銬前傾
    跌倒所受傷勢相符，然依被告於審判中所稱員警係以拳打腳
    踢方式施暴，則所受傷勢應多為瘀傷而非擦、挫傷，其所辯
    顯與前開入所前受傷患病經過自述登記簿及傷勢照片所示傷
    勢不合，況其倘係因遭員警毆打始被迫同意搜索，竟於警詢
    、偵訊、原審法院羈押訊問乃至準備程序均能隱忍而未提出
    ，又能在警詢及偵訊中毫無所懼，矢口否認販賣毒品，亦與
    常理有違，益徵其上開傷勢確係因欲脫逃而自行跌倒受傷，
    員警並無以毆打方式迫其同意搜索，而係被告出於自願同意
    搜索無疑。上開搜索既無違法，扣押物品自得作為證據。
二、被告乙○○於警詢及偵訊中之供述，均矢口否認販賣毒品犯
    行，其供述自警詢、偵訊乃至審判中始終一致，而未自白犯
    罪。且其上開傷勢係因欲脫逃而自行跌倒受傷，並非員警毆
    打所致，已如前述，其警詢及偵查中之供述顯屬出於自由意
    志所為陳述，均得作為證據。至本判決所引用其他據以認定
    事實之各項證據，如證人於警詢、偵訊之陳述，及相關之書
    證，除合於刑事訴訟法第159 條之1 至4 及其他傳聞例外之
    規定，本有證據能力外，餘均經檢察官、被告及辯護人於原
    審及本院審理中同意作為證據，本院亦認以之為證據並無不
    當，依同法第159 條之5 規定，均得作為證據，合先敘明。
貳、認定事實所憑證據及理由：
一、訊據上訴人即被告乙○○固坦承於上開時、地，以總價3 萬
    元之對價，向綽號「冷仔」之不詳成年男子，一次販入如附
    表編號1 至8 所示之MDMA、略多於編號9 、10所示之愷他命
    及180 餘顆之硝甲西泮（其中少量之愷他命及硝甲西泮已為
    其所施用，施用剩下之愷他命；以及施用剩下與販賣10顆剩
    下之硝甲西泮，即為扣押之物）等情，惟矢口否認有何販賣
    第二級、第三級毒品犯行，辯稱：被告並不認識吳弦峻，亦
    未販賣硝甲西泮予吳弦峻。至於販入之MDMA、愷他命及硝甲
    西泮，則係為追求綽號「小雅」之甲○○，欲免費提供於甲
    ○○96年5 月24日之慶生會上到場友人施用云云。
二、經查：
  (一)被告確有於上開時、地，以總價3 萬元之對價，向綽號「冷
    仔」之不詳成年男子，一次販入如附表編號1 至8 所示之MD
    MA、略多於編號9 、10所示之愷他命及180 餘顆之硝甲西泮
    等情，為其所自承；又其於96年5 月20日晚間11時15分許，
    因在超商前徘徊不去，經警認其形跡可疑而上前盤查，於拿
    取證件時，不慎將藏放褲袋內之1 包MDMA（內裝4 顆）掉落
    ，經警以持有毒品之現行犯加以逮捕，當場扣得上開MDMA，
    並將其雙手銬上手銬後，仍欲逃跑，因掙扎而跌倒受傷，旋
    為警經其同意搜索上址租屋處，扣得其如附表所示之MDMA共
    66顆（區分顏色分裝為7 包）、愷他命2 包、硝甲西泮共17
    4 顆（每10顆以鋁箔片1 片包裝）、電子磅秤1 臺、空夾鏈
    袋150 個及NOKIA 牌行動電話1 支（含門號0000000000號易
    付卡1 張）等情，亦據證人胡斌於原審法院審理時證述明確
    （原審法院卷第81至89頁），並有搜索扣押筆錄2 份、自願
    同意搜索筆錄、臺灣高雄看守所收容人入所前受傷患病經過
    自述登記簿各1 份、搜索扣押過程及扣案物照片共17幀、被
    告傷勢照片共6 幀附卷可稽（警卷第14至20、26至34頁、原
    審法院卷第60頁正、反面），及前開毒品、空夾鏈袋及行動
    電話扣案為憑。前開毒品經送高雄醫學大學附設中和紀念醫
    院鑑驗結果：如附表編號1 至8 所示之錠劑共70顆（含黃色
    37顆、粉紅色12顆、綠色16顆、褐色5 顆），藥品成分均為
    第二級毒品MDMA（驗餘合計淨重29.81 公克）；編號9 、10
    所示之米黃色粉末2 包，藥品成分均為第三級毒品愷他命（
    Ketamine。驗餘合計淨重50.159公克）；編號11所示之錠劑
    共174 顆，藥品成分均為第三級毒品硝甲西泮（Nimeta-zep
    am），有該醫院出具之檢驗報告4 份在卷可考（偵卷第17至
    20頁）。
  (二)參以證人吳弦峻於偵查及原審法院審理中證稱：是朋友告訴
    我綽號「小亮」的人有販賣俗稱「紅豆」、「一粒眠」之毒
    品（按：即硝甲西泮），並給我小亮的行動電話號碼000000
    0000號，通聯紀錄記載96年5 月20日下午1 時50分、2 時29
    分、2 時34分門號0000000000號打入0000000000號之3 通電
    話，是我打給「小亮」購買「紅豆」毒品，我在電話中是跟
    「小亮」說要買「紅豆」。第1 通問他在不在家、第2 通問
    他有沒有「紅豆」、第3 通是我在他家樓下，約在樓下拿「
    紅豆」，他家樓下就在高雄市○○路的海寶餐廳附近。我那
    天買了10顆「紅豆」，是2 排各5 顆包裝，外包裝正面為紅
    色、反面則係銀色鋁箔，與扣案之硝甲西泮外包裝一樣，拆
    封後裡面的「紅豆」與扣案之硝甲西泮類似，我講的紅色藥
    丸就是指扣案這種淡橘色。吃了以後感覺很好睡，迷糊迷糊
    的，跟我朋友描述「紅豆」的效果一模一樣，與安眠藥的差
    別是安眠藥吃了純粹想睡覺，「一粒眠」吃了剛開始很有精
    神，大約兩三個小時後躺下就很好入睡等語，於偵查及審判
    中所述互核一致（偵卷第111 至113 頁、原審法院卷第98至
    105 頁），並與門號0000000000號行動電話雙向通聯紀錄記
    載相符（偵卷第44頁）。而門號0000000000號行動電話係屬
    被告所有及使用，為被告所自承，並有上開行動電話及易付
    卡扣案為憑。又被告遭查獲時之租屋處為高雄市前金區○○
    ○街19號4 樓，即位於上開海寶餐廳附近，且被告販入前揭
    毒品、轉讓愷他命予柯卉及其遭查獲之地點，均在該處附近
    ，足認證人吳弦峻所指販予硝甲西泮毒品之「小亮」，確係
    被告，並無誤認之虞。況被告供稱與證人吳弦峻並不相識，
    其與吳弦峻之間，並無仇隙，衡情證人吳弦峻自無甘冒偽證
    罪責，於偵查及審判中攀誣構陷被告之理，再依被告供承販
    入前開MDMA、愷他命及硝甲西泮之時間係在96年5 月2 日，
    於同年5 月20日晚間遭扣案時，尚有硝甲西泮174 顆之多，
    足認被告係於一次販入前開MDMA、愷他命及硝甲西泮等毒品
    後，於同年5 月20日以400 元之代價，賣出硝甲西泮10顆予
    證人吳弦峻無疑。
  (三)證人甲○○於於檢察官偵查中證稱：我平日並無施用毒品習
    慣，我與被告乙○○最後1 次通電話，是在被告被抓2 週前
    。我只有過幾次與被告一起到KTV 唱歌，都沒有施用毒品，
    僅有喝酒。被告是在好幾年前曾經追求過我，會買一些飾品
    、手機等禮物所送我等語（偵卷第30、31頁）；復於本院審
    理中證稱：「（認識庭上的乙○○？）認識」，「（乙○○
    有無說要送你什麼禮物？或是說要怎樣來慶祝你的生日？）
    他有說要送我壹份大禮，沒有說具體禮物內容。」，「（當
    時有無說施用毒品或是Ｐarty要做什麼事情？）沒有。」，
    「（當時有無說生日舞會在那裡開？）開始是計畫去DREAMS
    ，但是我生日是在享溫馨開Ｐarty。」，「（你有無勸過乙
    ○○戒毒？）我有跟他毒品說不好，是在我們之後在聯絡時
    ，我有跟他說過。」，「（是在案發前說嗎？）是案發之前
    有在遇到他時我有跟他說碰毒品不好。」，「（乙○○有無
    說你生日要提供毒品給大家施用？）沒有。」（見本院97年
    3 月6 日審判筆錄），均證稱並未聽到被告言及於其生日時
    要提供毒品供大家施用。而依被告所辯，其係為追求證人甲
    ○○，而以3 萬元之代價販入上開毒品，欲於甲○○之慶生
    會上免費提供毒品供到場友人施用，然被告既係於多年前曾
    追求過證人甲○○未果，果能於多年之後仍未死心，而販入
    大量毒品為其慶生，已然可疑；縱其確為贏取芳心，衡情亦
    應直接以上開3 萬元購買高貴禮品作為生日禮物，豈有反以
    上開金錢購買毒品免費提供到場之人施用之理，且甲○○既
    稱並無施用毒品習慣，則被告以免費提供毒品供人施用，何
    能贏得芳心，所辯顯然有違常情；況觀諸扣案如附表編號1
    至8 所示之MDMA共70顆，尚經分裝為8 包，倘係欲於慶生會
    上分予到場友人施用，則混合包裝為1 袋豈非更易攜帶，何
    需大費周章，分裝為8 包，益徵上開毒品確係販賣之用，始
    有分裝之需。
  (四)另參以扣案如附表編號14所示之空夾鏈袋，數量達150 個之
    多，被告雖辯稱係因其母經營早餐店，委請被告代購用以包
    裝醬油云云，惟經原審法院當庭勘驗扣案之空夾鏈袋、扣案
    MDMA之包裝夾鏈袋結果：(1)扣案之空夾鏈袋，全長為5 公分
    、寬3.2 公分，扣除封口部分後，長約4 公分，封口處有紅
    色條紋線；(2)至扣案之黃色MDMA包裝夾鏈袋，全長為5 公分
    、寬3.1 公分，扣除封口部分後，長約4 公分，封口處有紅
    色條紋線，製有勘驗筆錄在卷可參（原審法院卷第154 頁）
    ，足見二者實係相同之夾鏈袋。且依上開夾鏈袋之大小及容
    量，遠小於坊間早餐店用於包裝醬油佐料之夾鏈袋，依目視
    即知不可能用於包裝醬油佐料，被告所稱選購錯誤云云，實
    難採信。又被告另經查扣電子磅秤1 臺，其雖辯稱係於96年
    5 月18日始買入，於每次施用少許後，將所餘毒品秤重，觀
    察是否足夠慶生會所用數量云云，惟被告早於96年5 月2 日
    即以3 萬元之代價購入大量不同種類之毒品，豈有不須秤重
    確認數量，免遭訛詐之理，況其既能以3 萬元代價，一次購
    入上開毒品，其中MDMA及硝甲西泮均屬錠劑，本無秤重之需
    ，而粉末狀之愷他命僅係該購入數量之一部分，且僅分為2
    大包，並未細分，亦無須錙銖必較，於每次施用少許後即秤
    重估算剩餘數量之理，足見上開夾鏈袋及電子磅秤，必係用
    於秤重分裝以便於零售販賣無疑。被告一次販入上開大量毒
    品，並備齊電子磅秤1 臺及夾鏈袋150 個，顯係自始即為販
    賣毒品而販入無疑，所辯係為慶生之用云云，無非臨訟圖卸
    之詞，委無可採。
  (五)按意圖營利而販入毒品，雖未及賣出，仍依販賣既遂罪論處
    （最高法院92年度臺上字第2641號判決意旨參照）。又販賣
    MDMA等毒品之行為，並無一定之公定價格，每次買賣之價格
    亦各有差異，隨供需雙方之資力或關係之深淺或需求之數量
    、貨源之充裕與否、販賣者對於資金之需求如何與殷切與否
    ，以及政府查緝之態度，進而為各種之風險評估，而有各種
    不同之標準，並非一成不變。販賣者從各種「價差」或「量
    差」或係「純度」謀取利潤方式，或有差異，然其所圖利益
    之非法販賣行為目的，則屬相同，並無二致。本件被告否認
    販賣毒品犯行，而依卷內現有資料，無從推知販入、賣出毒
    品所賺取之差價為何。惟一般民眾普遍認知毒品之非法交易
    ，向為政府查禁森嚴且重罰不貸，衡諸常情，倘非有利可圖
    絕無平白甘冒被重罰高度風險之理，從而，舉凡其有償交易
    ，除足反證其確另基於某種非圖利本意之關係外，通常尚難
    因無法查悉其買進、賣出之差價，而諉無營利之意思，或阻
    卻販賣犯行之追訴（最高法院87年度臺上字第3164號判決意
    旨參照）。又販賣毒品之所謂販賣行為，係行為人基於營利
    之目的，而販入或賣出毒品而言。販賣毒品者，其主觀上須
    有營利之意圖，且客觀上有販賣之行為即足構成，至於實際
    上是否已經獲利則非所問。即於有償讓與他人之初，係基於
    營利之意思，並著手實施，而因故無法高於購入之原價出售
    ，最後不得不以原價或低於原價讓與他人時，仍屬販賣行為
    。必始終無營利之意思，縱以原價或低於原價有償讓與他人
    ，方難謂為販賣行為，而僅以轉讓罪論處（最高法院93年度
    臺上字第1651號判決意旨參照）。本件被告購入毒品後，尚
    須將MDMA分裝為8 包，及以電子磅秤將愷他命粉末秤重分裝
    ，大費周章，而案外人吳弦峻既與被告素不相識，又係男性
    而無一親芳澤之動機，如無利可圖，何需理會而交付愷他命
    毒品，顯見被告確有營利之意圖無疑。
  (六)綜上所述，本件事證明確，被告犯行洵堪認定，應予依法論
    科。至辯護人於原審審理中聲請勘驗被告警詢錄音帶內容部
    分，本院認依上開證據已足認被告未遭員警以強暴脅迫或其
    他不正方法取供或同意搜索，且被告於警詢中未曾自白販賣
    毒品犯行，警詢筆錄與被告嗣於偵訊及本院審理中所辯均屬
    一致，自無勘驗警詢錄音帶內容之必要；被告辯護人於本院
    審理中另聲請傳訊證人即大同醫院醫師到庭說明被告當時的
    傷勢是跌倒所致或是遭人毆打所致云云，因本院認依上開被
    告之陳述及相關之證據，已足認被告係自行跌倒，並非警員
    毆打所致，本院認為亦無傳訊證人之必要；均附此說明。
三、論罪科刑部分
  (一)按意圖營利而販入毒品，雖未及賣出，仍依販賣既遂罪論處
    ，已如前述。但如意圖營利而販入毒品後，第一次販賣與他
    人之行為，此乃接續原先販入之犯意而為，不論其出賣之行
    為屬既遂或未遂，應認基於單一犯意之接續行為（最高法院
    92年度臺上字第2641號判決意旨參照）。又MDMA屬毒品危害
    防制條例第2 條第2 項第2 款所定之第二級毒品；愷他命、
    硝甲西泮則均屬同條項第3 款所定之第三級毒品。核被告乙
    ○○基於意圖營利，販賣毒品之犯意，一次販入第二級毒品
    MD MA 、第三級毒品愷他命及硝甲西泮，除已賣出10顆硝甲
    西泮予證人吳弦峻，以及部分愷他命、硝甲西泮供己自行施
    用外，其餘未及賣出即遭查獲，仍應依販賣既遂罪論處。所
    為係犯毒品危害防制條例第4 條第2 項、第3 項之販賣第二
    級及第三級毒品罪。被告持有MDMA之低度行為，應為販賣之
    高度行為所吸收，不另論罪（持有第三級毒品則無刑罰規定
    ）。其於意圖營利而販入硝甲西泮毒品後，第一次販賣與證
    人吳弦峻之行為，乃接續原先販入之犯意而為，應認基於單
    一犯意之接續行為，不得重複論以販賣第三級毒品罪。又被
    告係基於同一意圖營利販賣毒品之犯意，同時同地一次販入
    第二級毒品MDMA、第三級毒品愷他命及硝甲西泮，為1 行為
    觸犯數個販賣毒品罪名，屬想像競合犯，應依刑法第55條之
    規定，從一重之販賣第二級毒品罪處斷。
  (二)被告前有如事實欄一所示犯罪科刑情形，有臺灣高等法院被
    告前案紀錄表1 份在卷可按。其於受徒刑之執行完畢後，5
    年以內故意再犯本件有期徒刑以上之罪，為累犯，應依法加
    重其刑，販賣第二級毒品之法定刑無期徒刑部分不得加重，
    僅就其餘部分加重之。
  (三)原審因依毒品危害防制條例第4 條第2 項、第3 項、第18條
    第1 項前段、第19條第1 項，刑法第11條、第47條第1 項、
    第55條之規定，並審酌被告前有施用毒品前科，素行不佳，
    並明知MDMA、愷他命及硝甲西泮等毒品，均嚴重戕害身心健
    康，向為政府嚴令禁止流通之違禁物，竟販賣MDMA、愷他命
    及硝甲西泮等毒品，加速毒品流通，戕害國人身心健康，經
    扣案之毒品MDMA達70顆、愷他命2 包（驗餘合計淨重達
    50.159公克）、硝甲西泮達174 顆，均非少量，顯屬一般所
    稱之「藥頭」，犯罪情節非輕，事後猶設詞狡辯，否認販賣
    毒品犯行，未見悔意，犯罪後態度欠佳，自應予以重懲。惟
    念其僅經查獲以400 元代價賣出硝甲西泮10顆1 次，所販入
    之其餘毒品未及賣出，毒品危害尚未擴大，犯罪所得僅400
    元，非屬鉅額等一切情狀，量處有期徒刑8 年。扣案如附表
    編號1 至8 所示之第二級毒品MDMA共70顆，均應依毒品危害
    防制條例第18條第1 項前段規定沒收銷燬之；如附表編號9
    、10所示之第三級毒品愷他命2 包、編號11所示之第三級毒
    品硝甲西泮174 顆，應依刑法第38條第1 項第1 款之規定沒
    收（原判決誤依毒品危害防制條例第19條第1 項之規定沒收
    ，尚有未洽，此部分應更正其法條為刑法第38條第1 項第1
    款）、編號12所示之電子磅秤1 臺、編號13所示之行動電話
    1 支（含易付卡1 張）、編號14所示之空夾鏈袋150 個，及
    前開MDMA之包裝夾鏈袋8 個、愷他命之包裝夾鏈袋2 個、硝
    甲西泮之包裝鋁箔片18片，均屬被告所有供販賣毒品所用之
    物，業經認定如前，均應依同條例第19條第1 項之規定宣告
    沒收。扣案之現金11萬9,000 元，業據被告否認係販賣毒品
    所得，復已交代來源，並無證據足認確屬販賣毒品所得，亦
    無證據足認被告販賣硝甲西泮予吳弦峻所得之400 元確在其
    中，爰不予宣告沒收，並應認上開販賣硝甲西泮所得之400
    元並未扣案，然屬被告所有因犯罪所得之財物，另依毒品危
    害防制條例第19條第1 項之規定宣告沒收，如全部或一部不
    能沒收時，以其財產抵償之。認事用法，核無不合，量刑亦
    屬妥適。被告就上開部分上訴意旨，仍執前詞，否認犯罪，
    指摘原判決不當，為無理由，應予駁回。
四、被告被訴幫助施用第二級毒品及轉讓第三級毒品部分，已經
    原審判決確定。
據上論結，應依刑事訴訟法第368 條，判決如主文。
本案經檢察官林應華到庭執行職務。
中    華    民    國    97    年    3     月    13    日
                  刑事第五庭    審判長法  官  曾永宗
                                      法  官  王伯文
                                      法  官  任森銓
以上正本證明與原本無異。
如不服本判決應於收受本判決後10日內向本院提出上訴書狀，其
未敘述上訴理由者，並得於提起上訴後10日內向本院補提理由書
狀（應附繕本）「切勿逕送上級法院」。
中    華    民    國    97    年    3     月    13    日
                                      書記官  廖素珍
附錄本件判決論罪科刑法條：
毒品危害防制條例第4 條第2 項、第3 項
製造、運輸、販賣第二級毒品者，處無期徒刑或7 年以上有期徒
刑，得併科新臺幣7 百萬元以下罰金。
製造、運輸、販賣第三級毒品者，處5 年以上有期徒刑，得併科
新臺幣5 百萬元以下罰金。
附表：
┌──┬─────────┬──────┬────────┐
│編號│  扣案物品名稱    │    數量    │      備註      │
├──┼─────────┼──────┼────────┤
│ 1  │第二級毒品MDMA    │1 包（4 顆）│(1)錠劑70顆（黃37│
│    │（黃色錠劑）      │            │  、粉紅12、綠16│
├──┼─────────┼──────┤  、褐5 顆）。  │
│ 2  │第二級毒品MDMA    │1 包（10顆）│(2)藥品成分：    │
│    │（黃色錠劑）      │            │  第二級毒品MDMA│
├──┼─────────┼──────┤  。            │
│ 3  │第二級毒品MDMA    │1 包（10顆）│(3)驗餘合計淨重：│
│    │（黃色錠劑）      │            │  29.81 公克。  │
├──┼─────────┼──────┤                │
│ 4  │第二級毒品MDMA    │1 包（10顆）│                │
│    │（黃色錠劑）      │            │                │
├──┼─────────┼──────┤                │
│ 5  │第二級毒品MDMA    │1 包（3 顆）│                │
│    │（黃色錠劑）      │            │                │
├──┼─────────┼──────┤                │
│ 6  │第二級毒品MDMA    │1 包（12顆）│                │
│    │（粉紅色錠劑）    │            │                │
├──┼─────────┼──────┤                │
│ 7  │第二級毒品MDMA    │1 包（16顆）│                │
│    │（綠色錠劑）      │            │                │
├──┼─────────┼──────┤                │
│ 8  │第二級毒品MDMA    │1 包（5 顆）│                │
│    │（褐色錠狀）      │            │                │
├──┼─────────┼──────┼────────┤
│ 9  │第三級毒品愷他命  │1 包        │(1)米黃色粉末2 包│
│    │（米黃色粉末）    │            │(2)藥品成分：    │
│    │                  │            │  第三級毒品愷他│
├──┼─────────┼──────┤  命（Ketamine）│
│ 10 │第三級毒品愷他命  │1 包        │(3)驗餘淨重：    │
│    │（米黃色粉末狀）  │            │  37.725公克。│
│    │                  │            │  12.434公克。│
├──┼─────────┼──────┼────────┤
│ 11 │第三級毒品硝甲西泮│174 顆      │(1)淺橘色扁圓錠  │
│    │                  │            │  174 顆。      │
│    │                  │            │(2)藥品成分：    │
│    │                  │            │  第三級毒品硝甲│
│    │                  │            │  西泮(Nimetaze-│
│    │                  │            │  pam)          │
│    │                  │            │(3)驗餘淨重：    │
│    │                  │            │  32.012公克。  │
├──┼─────────┼──────┼────────┤
│ 12 │電子磅秤          │1 臺        │                │
├──┼─────────┼──────┼────────┤
│ 13 │NOKIA 牌行動電話  │1 支        │序號：000000000 │
│    │（含門號0000000000│            │144590號        │
│    │號易付卡1 張）    │            │                │
├──┼─────────┼──────┼────────┤
│ 14 │空夾鏈袋          │150 個      │                │
└──┴─────────┴──────┴────────┘


司法院資訊處製作；財團法人民間司法改革基金會備份。
